臺灣臺南地方法院刑事判決
110年度訴字第925號
公  訴  人  臺灣臺南地方檢察署檢察官
被      告  林芳羽



            潘佳鳳




共      同
指定辯護人  本院公設辯護人陳香蘭  
上列被告因違反毒品危害防制條例案件，經檢察官提起公訴（11
0年度偵字第11549、11513號），本院判決如下：
    主  文
林芳羽犯如附表一、三所示販賣第二級毒品罪，各處如附表一、
三所示之刑。應執行有期徒刑伍年伍月。
扣案蘋果廠牌手機壹支（含0000000000號SIM卡），沒收。未扣
案販毒所得新臺幣捌萬參仟元，沒收，於全部或一部不能沒收時
，追徵之。
潘佳鳳犯如附表一、二所示販賣第二級毒品罪，各處如附表一、
二所示之刑。應執行有期徒刑肆年捌月。
扣案蘋果廠牌手機壹支（含0000000000號SIM卡），沒收。未扣
案販毒所得新臺幣肆萬零伍佰元，沒收，於全部或一部不能沒收
時，追徵之。
    事  實
一、林芳羽、潘佳鳳均明知甲基安非他命係毒品危害防制條例明
    定之第二級毒品，依法不得持有、販賣，竟意圖營利：
（一）共同基於販賣第二級毒品甲基安非他命之犯意，各以手機
      內之通訊軟體LINE作為聯繫工具，其中部分交易則以潘佳
      鳳名下之中國信託商業銀行帳戶（帳號000-000000000000
      號）作為收款工具，於附表一所示時間、地點，以附表一
      所示金額及方式，販賣甲基安非他命予范瑀珍8次、賴亭
      妤12次。
（二）潘佳鳳基於販賣第二級毒品甲基安非他命之犯意，使用手
      機內之通訊軟體「微信」作為聯繫工具，於附表二所示時
      間、地點，以附表二所示金額及方式，販賣甲基安非他命
      予徐靖恩、陳思翰各2次。
（三）林芳羽基於販賣第二級毒品甲基安非他命之犯意，使用手
      機內之通訊軟體LINE作為聯繫工具，於附表三所示時間、
      地點，以附表三所示金額及方式，販賣甲基安非他命予巫
      政賢7次、吳岱安5次。
    嗣經警接獲檢舉，調閱上開潘佳鳳之中國信託商業銀行帳戶
    交易明細，並於110年3月2日查緝潘佳鳳、林芳羽到案，扣
    得潘佳鳳持用之蘋果廠牌手機（含0000000000號SIM卡）及
    林芳羽持用之蘋果廠牌手機（含0000000000號SIM卡）各1支
    ，比對手機內通訊軟體對話紀錄，循線查獲上情。
二、案經臺南市政府警察局第一分局報請臺灣臺南地方檢察署檢
    察官偵查起訴。
    理  由
一、證據能力 
　　本判決下列所引用具傳聞性質之證據資料，業經檢察官、被
    告2人及辯護人同意作為本案證據使用，或知有傳聞證據之
    情形而未於言詞辯論終結前聲明異議，本院審酌該等證據作
    成時之情況，認無何取證之瑕疵或其他不當情事，依刑事訴
    訟法第159條之5規定，均具有證據能力。
二、得心證之理由
（一）上開犯罪事實，業據被告林芳羽、潘佳鳳於警詢、偵訊及
      本院審理時均坦承不諱，並有附表一、二、三證據欄所列
      各項證據足資佐證，且扣得被告2人持用之蘋果廠牌手機
      各1支，有扣押物品清單在卷（卷宗編號對照詳如附表四
      ，卷6第53頁），足徵被告2人之自白與事實相符，堪以採
      信。
（二）販賣第二級毒品，乃最輕法定本刑10年以上有期徒刑之重
      罪，苟無利可圖，一般販賣毒品者，當無甘冒重刑風險，
      以平價或低價供應毒品予他人之理。參諸被告林芳羽於偵
      查中供稱：因為沒有工作，而且我們也有在施用甲基安非
      他命，所以我們就兼賣甲基安非他命，有賺但是很少等語
      （卷2第86頁正反面），足見被告2人共同或單獨為本案販
      毒行為，主觀上均具有牟利之意圖，應屬無疑。
（三）綜上，本件事證明確，被告2人前揭犯行，均堪認定，應
      依法論科。
三、論罪科刑
（一）核被告林芳羽就附表一、三所為，被告潘佳鳳就附表一、
      二所為，均係犯毒品危害防制條例第4條第2項之販賣第二
      級毒品罪。上開因販賣而持有第二級毒品甲基安非他命之
      低度行為，均為販賣之高度行為所吸收，不另論罪。被告
      2人就附表一所示犯行，有犯意聯絡及行為分擔，為共同
      正犯。渠等所犯上開各罪，犯意各別，行為不同，應予分
      論併罰。
（二）毒品危害防制條例第17條規定「犯第4條至第8條、第10條
      或第11條之罪，供出毒品來源，因而查獲其他正犯或共犯
      者，減輕或免除其刑（第1項）。犯第4條至第8條之罪於
      偵查及歷次審判中均自白者，減輕其刑（第2項）。」查
      ：被告林芳羽、潘佳鳳於偵查及本院審理時均自白犯行，
      且其2人於警詢時即供出數名毒品來源，經檢警偵辦結果
      ，據此查獲劉○、周○○（姓名詳卷附函文），有臺灣臺南
      地方檢察署回函1份可稽（院卷第297頁），是被告2人合
      於上開偵審自白及供出毒品來源之減刑規定，應減輕刑，
      並依法遞減之。
（三）辯護人固請求依刑法第59條規定酌減其刑，惟本案已有前
      揭法定減輕事由可資適用，且參酌被告2人均有販賣毒品
      前科（參下述），本件已非初犯，是客觀上並無情輕法重
      之情事，辯護人所請，核無理由，併此敘明。
（四）本院審酌被告林芳羽、潘佳鳳各有因販賣第二級、第三級
      毒品案件經判刑確定，有渠等之前案紀錄表可參，當知販
      毒行為之嚴重性，竟仍鋌而走險，再次於本案共同或單獨
      販賣第二級毒品牟利，戕害他人身心，造成毒品氾濫，提
      高社會負擔成本，實屬不該，應予譴責，惟念渠等犯後自
      始坦承犯行，態度尚稱良好，且交易之對象不多，擴散毒
      害之情形非鉅，及所販數量及所得利益非高，犯罪動機係
      因經濟條件不佳又身染毒癮，兼衡被告2人於本院所述之
      學歷、工作及家庭狀況等一切情狀，分別量處如附表一、
      二、三所示之刑，並綜合所犯次數及所獲利益等整體犯罪
      情節，各定其應執行之刑如主文所示，以資懲儆。
四、沒收
（一）扣案被告潘佳鳳所有之蘋果廠牌手機（含0000000000號SI
      M卡）及被告林芳羽所有之蘋果廠牌手機（含0000000000
      號SIM卡）各1支，係其2人作為本案聯繫毒品交易之用，
      業據渠等於本院供述在卷（院卷第347-348頁），並有卷
      附LINE對話紀錄、微信對話紀錄翻拍照片為憑，應依毒品
      危害防制第19條第1項規定，宣告沒收之。
（二）附表一、二、三所示交易金額合計各為新臺幣（下同）7
      萬2000元、4500元、4萬7000元，而附表一部分，因被告2
      人供稱此部分金額係作為共同生活花用（院卷第354頁）
      ，是認被告2人各獲有3萬6000元之販毒所得。準此，被告
      林芳羽於本案之販毒所得合計8萬3000元（3萬6000元+4萬
      7000元），被告潘佳鳳之販毒所得合計4萬500元（3萬600
      0元+4500元），雖均未扣案，仍應依刑法第38條之1 第1
      項前段、第3項規定，宣告沒收之，於全部或一部不能沒
      收時，追徵之。
（三）至扣案被告林芳羽所有之VIVO廠牌手機1支（含000000000
      0號SIM卡），被告林芳羽於本院表示係其私人使用，並未
      用於本案毒品交易（院卷第347頁），爰不為沒收之諭知
      。
據上論斷，應依刑事訴訟法第299條第1項前段，毒品危害防制條
例第4條第2項、第17條第1項、第2項、第19條第1項，刑法第11
條前段、第28條、第51條第5款、第38條之1第1項前段、第3項，
判決如主文。
本案經檢察官陳奕翔提起公訴，檢察官紀芊宇到庭執行職務。
中　　華　　民　　國　　111 　年　　6 　　月　　28　　日
　　　　　　　　　刑事第十一庭  審判長法　官　陳淑勤
　　　　　　　　　　　　　　　　　　　法　官　張郁昇
　　　　　　　　　　　　　　　　　　　法　官　周宛瑩
以上正本證明與原本無異。
如不服本判決應於收受本判決後20日內向本院提出上訴書狀，並
應敘述具體理由。其未敘述上訴理由者，應於上訴期間屆滿後20
日內向本院補提理由書狀（均須按他造當事人之人數附繕本）「
切勿逕送上級法院」。 
  　　　　　　　　　　　　　　　      書記官　李諾櫻
中　　華　　民　　國　　111 　年　　6 　　月　　28　　日
附表一：被告林芳羽、潘佳鳳共同販賣部分
編號 販賣對象 交易或匯款時間  交易地點 交易金額 交易方式 證據 罪名及量刑 1 范瑀珍 109年10月17日17時54分後 臺南市○○區○○路○段000號「統一超商運河門市」外 1000元 范瑀珍與潘佳鳳、林芳羽以通訊軟體LINE聯繫後，范瑀珍匯款左列金額至潘佳鳳之中國信託帳戶，雙方再相約於左列時間、地點，由潘佳鳳將甲基安非他命交付范瑀珍，所得價金則由潘佳鳳、林芳羽共同花用 ①證人范瑀珍於警詢及偵查之證述（卷1第9-10、72、78-80頁） ②中華郵政股份有限公司函附之范瑀珍之開戶資料、交易明細各1份（即編號4、5、8，卷1第14-16、17頁） ③第一商業銀行金城分行函附之范瑀珍開戶資料、交易明細各1份（卷5第149-159、143頁） ④中國信託商業銀行函附之潘佳鳳開戶資料、交易明細各1份（卷1第51-71頁）　 林芳羽、潘佳鳳共同販賣第二級毒品，各處有期徒刑貳年捌月   2    109年11月16日21時15分後 同上 1000元 同上  林芳羽、潘佳鳳共同販賣第二級毒品，各處有期徒刑貳年捌月 3    109年11月18日16時57分後 同上 1000元 同上  林芳羽、潘佳鳳共同販賣第二級毒品，各處有期徒刑貳年捌月 4  109年11月30日凌晨2時許 臺南市○○區○○○街0號「ＯＯ大樓」側門 1000元 同上  林芳羽、潘佳鳳共同販賣第二級毒品，各處有期徒刑貳年捌月 5  109年12月5日19時許 同上 1000元 同上  林芳羽、潘佳鳳共同販賣第二級毒品，各處有期徒刑貳年捌月 6  109年12月19日凌晨4時54分後 臺南市○○區○○路○段000號「統一超商運河門市」外 1000元 同上  林芳羽、潘佳鳳共同販賣第二級毒品，各處有期徒刑貳年捌月 7  109年12月21日14時27分後 同上 1000元 同上  林芳羽、潘佳鳳共同販賣第二級毒品，各處有期徒刑貳年捌月 8  110年1月2日11時50分後 臺南市○○區○○○街0號「ＯＯ大樓」側門 1000元 同上  林芳羽、潘佳鳳共同販賣第二級毒品，各處有期徒刑貳年捌月 9 賴亭妤 109年11月6日22時31分 臺南市安平區郡平路「古都大舞廳」旁 4000元 賴亭妤與潘佳鳳、林芳羽以通訊軟體LINE聯繫後，賴亭妤匯款左列金額至潘佳鳳之中國信託帳戶，雙方再相約於左列時間、地點，由潘佳鳳將甲基安非他命交付賴亭妤，所得價金則由潘佳鳳、林芳羽共同花用 ①證人賴亭妤於警詢及偵查之證述（卷2第27-29頁，卷3第57-63頁） ②賴亭妤與林芳羽之LINE對話紀錄翻拍照片1份（卷2第40-47頁） ③賴亭妤與潘佳鳳之LINE對話紀錄翻拍照片1份（卷2第37-39、48頁） ④中國信託商業銀行函附之潘佳鳳開戶資料、交易明細各1份（卷1第51-71頁）　　　 林芳羽、潘佳鳳共同販賣第二級毒品，各處有期徒刑貳年捌月 10  109年12月23日19時54分 臺南市○○區○○路00號土地銀行前 5000元(起訴書誤載不詳 同上  林芳羽、潘佳鳳共同販賣第二級毒品，各處有期徒刑貳年玖月 11  110年1月9日10時11分 臺南市學甲區「金甲娛樂場」前 5500元 同上  林芳羽、潘佳鳳共同販賣第二級毒品，各處有期徒刑貳年玖月 12  110年1月16日凌晨5時50分 臺南市○○區○○○0號 5500元 賴亭妤與林芳羽以通訊軟體LINE聯繫（起訴書誤載有與潘佳鳳聯繫）後，賴亭妤匯款左列金額至潘佳鳳之中國信託帳戶，雙方再相約於左列時間、地點，由林芳羽將甲基安非他命交付賴亭妤，所得價金則由潘佳鳳、林芳羽共同花用  林芳羽、潘佳鳳共同販賣第二級毒品，各處有期徒刑貳年玖月 13  110年1月18日14時15分 不詳 5500元 同上  林芳羽、潘佳鳳共同販賣第二級毒品，各處有期徒刑貳年玖月 14  110年1月26日凌晨2時6分 臺南市○○區○○○0號 5500元 賴亭妤與林芳羽以通訊軟體LINE聯繫後，由林芳羽於左列時間、地點將甲基安非他命交付賴亭妤，並當場收取左列金額，所得價金則由潘佳鳳、林芳羽共同花用  林芳羽、潘佳鳳共同販賣第二級毒品，各處有期徒刑貳年玖月 15  110年1月28日22時15分 臺南市○○區○○○0號 5500元 賴亭妤與林芳羽以通訊軟體LINE聯繫後，賴亭妤匯款左列金額至潘佳鳳之中國信託帳戶，雙方再相約於左列時間、地點，由林芳羽將甲基安非他命交付賴亭妤，所得價金則由潘佳鳳、林芳羽共同花用  林芳羽、潘佳鳳共同販賣第二級毒品，各處有期徒刑貳年玖月 16  110年1月31日10時（起訴書誤載22時）36分 臺南市學甲區「金甲娛樂場」前 5500元 賴亭妤與潘佳鳳以通訊軟體LINE聯繫後，賴亭妤匯款左列金額至潘佳鳳之中國信託帳戶，雙方再相約於左列時間、地點，由潘佳鳳將甲基安非他命交付賴亭妤，所得價金則由潘佳鳳、林芳羽共同花用  林芳羽、潘佳鳳共同販賣第二級毒品，各處有期徒刑貳年玖月 17  110年2月8日17時32分 臺南市○○區○○○0號 5500元 賴亭妤與林芳羽以通訊軟體LINE聯繫後，由林芳羽於左列時間、地點將甲基安非他命交付賴亭妤，並當場收取左列金額，所得價金則由潘佳鳳、林芳羽共同花用  林芳羽、潘佳鳳共同販賣第二級毒品，各處有期徒刑貳年玖月 18  110年2月12日19時20分 臺南市○○區○○○0號 5500元 賴亭妤與潘佳鳳以通訊軟體LINE聯繫後，潘佳鳳、林芳羽於左列時間、地點將甲基安非他命交付賴亭妤，並當場收取左列金額，所得價金則由潘佳鳳、林芳羽共同花用  林芳羽、潘佳鳳共同販賣第二級毒品，各處有期徒刑貳年玖月 19  110年2月19日6時27分 臺南市○○區○○○0號 5500元 賴亭妤與潘佳鳳以通訊軟體LINE聯繫後，由潘佳鳳於左列時間、地點將甲基安非他命交付賴亭妤，並當場收取左列金額，所得價金則由潘佳鳳、林芳羽共同花用  林芳羽、潘佳鳳共同販賣第二級毒品，各處有期徒刑貳年玖月 20  110年2月25日22時20分 臺南市○○區○○○0號 5500元 賴亭妤與潘佳鳳（起訴書漏載）、林芳羽以通訊軟體LINE聯繫 後，由林芳羽左列時間、地點將甲基安非他命交付賴亭妤，並當場收取2000元，賴亭妤事後再匯款3500元（起訴書誤載賴亭妤事先匯款左列金額），所得價金則由潘佳鳳、林芳羽共同花用  林芳羽、潘佳鳳共同販賣第二級毒品，各處有期徒刑貳年玖月 

附表二：被告潘佳鳳單獨販賣部分
編號 販賣對象 交易時間  交易地點 交易金額  交易方式 證據 罪名及量刑  1 徐靖恩 110年1月16日14時26分許 臺南市○區○○路000號統一超商 1000元 徐靖恩與潘佳鳳以通訊軟體微信聯繫後，潘佳鳳於左列時、地將甲基安非他命交付徐靖恩，並收取左列金額 ①證人徐靖恩於警詢及偵查之證述（卷1第254-255、265-267頁） ②微信對話紀錄翻拍照片1份（卷1第256-257頁） 潘佳鳳販賣第二級毒品，處有期徒刑貳年捌月  2  110年2月2日6時26分許 臺南市○區○○路000號「丹丹漢堡」 500元 同上  潘佳鳳販賣第二級毒品，處有期徒刑貳年捌月  3 陳思翰 110年1月16日17時34分 臺南市東區裕文國小前 2000元 陳思翰與潘佳鳳以通訊軟體微信聯繫後，潘佳鳳於左列時、地將甲基安非他命交付陳思翰，並收取左列金額。 ①證人陳思翰於警詢及偵查之證述（卷2第1-2、20-21頁，卷3第71-72頁） ②微信對話紀錄翻拍照片1份（卷2第3-4頁） 潘佳鳳販賣第二級毒品，處有期徒刑貳年捌月  4  110年2月12日2時25分（起訴書誤載為13分） 臺南市安平區健康三街小北百貨前 1000元 同上  潘佳鳳販賣第二級毒品，處有期徒刑貳年捌月                 

附表三：被告林芳羽單獨販賣部分
編號 販賣對象 交易時間  交易地點 交易金額  交易方式 證據 罪名及量刑 1 巫政賢  109年11月27日(起訴書誤載為21日)22時許 臺南市○○區○○路00號附近 3000元 巫政賢與林芳羽以通訊軟體LINE聯繫後，巫政賢依林芳羽指示匯款左列金額至潘佳鳳之中國信託帳戶，雙方再相約於左列時、地，由林芳羽交付甲基安非他命 ①證人巫政賢於警詢及偵查中之證述（卷1第270-271、293-296頁） ②第一商業銀行大灣分行函附之巫政儀開戶資料、交易明細各1份（即編號1至3，卷1第282-285、278頁） ③中國信託商業銀行函附之潘佳鳳開戶資料、交易明細各1份（即編號1至3，卷1第51-71頁） ④巫政賢與林芳羽之LINE對話紀錄翻拍照片1份（即編號4至7，卷1第274-277頁） 　 　 林芳羽販賣第二級毒品，處有期徒刑貳年捌月  2  109年12月27日23時50分許 同上 2000元 同上  林芳羽販賣第二級毒品，處有期徒刑貳年捌月  3  109年12月30日19時許 同上 2000元 同上  林芳羽販賣第二級毒品，處有期徒刑貳年捌月  4  110年1月4日20時15分許 臺南市北區臨安路與成功路口之全家超商 2000元 巫政賢與林芳羽以通訊軟體LINE聯繫後，林芳羽於左列時、地將甲基安非他命交付巫政賢，並收取左列金額  林芳羽販賣第二級毒品，處有期徒刑貳年捌月  5  110年1月5日22時許 同上 8000元 同上  林芳羽販賣第二級毒品，處有期徒刑貳年拾月  6  110年1月22日6時35分許 臺南市○○區○○路00號附近 5000元  巫政賢與林芳羽以通訊軟體LINE聯繫後，巫政賢匯款左列金額至林芳羽指定之帳戶，雙方再相約於左列時、地，由林芳羽交付甲基安非他命  林芳羽販賣第二級毒品，處有期徒刑貳年玖月  7  110年2月17日21時(起訴書誤載為20時34分)許 同上 1萬5000元 同上(起訴書誤載當場交付現金)  林芳羽販賣第二級毒品，處有期徒刑貳年拾月  8 吳岱安 110年1月19日凌晨3時10分許 臺南市東區崇明路「小北百貨」前 2000元 吳岱安與林芳羽以通訊軟體LINE聯繫後，林芳羽於左列時、地將甲基安非他命交付吳岱安，吳岱安於數日後交付左列金額（起訴書誤載吳岱安當場交付現金） ①證人吳岱安於警詢及偵查之證述（卷1第300-301、329-331頁） ②吳岱安與林芳羽之LINE對話紀錄翻拍照片1份（即編號8-12，卷1第319-323頁） ③路口監視器錄影畫面翻拍照片19張（即編號11、12，卷1第309-318頁） 　 　 林芳羽販賣第二級毒品，處有期徒刑貳年捌月  9  110年2月12日13時50分許 臺南市安平區郡平路「古都大舞廳」旁 2000元 吳岱安與林芳羽以通訊軟體LINE聯繫事宜後，林芳羽於左列時、地將甲基安非他命交付吳岱安，並收取左列金額  林芳羽販賣第二級毒品，處有期徒刑貳年捌月 10  110年2月14日凌晨1時25分許 臺南市北區武聖路武聖夜市旁之娃娃機店前 2000元 同上  林芳羽販賣第二級毒品，處有期徒刑貳年捌月 11  110年2月27日22時55分許 臺南市安平區「荷蘭村汽車旅館」旁 2000元 同上  林芳羽販賣第二級毒品，處有期徒刑貳年捌月 12  110年3月2日0時40分許 臺南市安平區「荷蘭村汽車旅館」306房 2000元 同上  林芳羽販賣第二級毒品，處有期徒刑貳年捌月 

附表四：卷宗編號對照 
【卷1】台南地檢110年度他字第1177號卷一
【卷2】台南地檢110年度他字第1177號卷二
【卷3】台南地檢110年度偵字第11513號
【卷4】台南地檢110年度查扣字第446號
【卷5】南市警一偵字第1100280131號
【卷6】台南地檢110年度偵字第11549號
【卷7】台南地檢110年度查扣字第451號

附錄論罪法條：
毒品危害防制條例第4條第2項
製造、運輸、販賣第二級毒品者，處無期徒刑或10年以上有期徒
刑，得併科新臺幣1千5百萬元以下罰金。